【裁判字號】    95,抗,737
【裁判日期】    951005
【裁判案由】    聲明異議
【裁判全文】
臺灣高等法院刑事裁定                   95年度抗字第737號
抗  告  人  甲○○
                    現於臺灣臺北監獄
上列抗告人因聲明異議案件，不服臺灣士林地方法院，中華民國
95年7月13日裁定（95年度聲字第573號），提起抗告，本院裁定
如下：
    主  文
抗告駁回。
    理  由
一、抗告意旨略以：伊於審理時已陳明，住居所係在臺北市○○
    街179號，屬士林地方法院管轄範圍，原裁判所認定之住居
    所已於86年遭非法拍賣，詎為裁判之士林地方法院檢察官竟
    仍違反刑事訴訟法第457條規定，囑託板橋地方法院檢察官
    代為執行，此係法律問題經伊當庭提出異議，且本案沒有進
    行言詞辯論，請依刑事訴訟法第222條規定開庭審理，由伊
    提出證據說明，並請先將伊釋放，此外尚有許多法律爭議及
    事實爭議，無法於狀紙中一一說明，諸如證據之提出、有代
    執行之法律？適用於本人之情況？云云。
二、按受刑人或其法定代理人或配偶以檢察官執行之指揮為不當
    者，得向諭知該裁判之法院聲明異議，刑事訴訟法第484 條
    定有明文。查本件抗告人前因傷害案件，經臺灣士林地方法
    院於95年2月22日以94年度易字第689號判處有期徒刑六月，
    如易科罰金以3佰元折算1日，該判決並於同年3月9日經原法
    院囑託臺灣臺北監獄送達予在監之抗告人收受（因抗告人無
    故拒絕收領，乃由該監獄為留置送達，有送達證書乙紙附卷
    為憑），則自送達之翌日起算，算至同年3月20日上訴期間
    屆滿，該案即告確定，又因抗告人當時之住居所在臺北縣三
    重市（此節業據抗告人於原審就聲明異議乙案審理訊問時，
    自承其戶籍現仍設在臺北縣三重市○○路○段167巷111號2樓
    等語在卷），臺灣士林地方法院檢察署檢察官因而囑託臺灣
    板橋地方法院檢察署代為執行，此部份僅係因應現實情況便
    於迅速執行而為「代為執行」之囑託，指揮執行之機關仍為
    裁判法院即臺灣士林地方法院檢察署之檢察官，抗告意旨稱
    與刑事訴訟法第457條規定有違云云，顯有誤會，況抗告人
    始終在監執行（現仍因另案而在臺灣臺北監獄執行中），縱
    使其上開臺北縣三重住處房屋已遭非法拍賣乙情屬實，檢察
    官囑託代為執行之結果亦對其利益並無影響，而本院亦非當
    庭為裁定，抗告意旨請求本院應依刑事訴訟法第222條規定
    就此部分再開言詞辯論，並先將其釋放云云，尚屬無據，亦
    無實益。原審認為檢察官之指揮執行，並無不當，裁定駁回
    異議，經核並無不合，抗告人猶執前詞，指摘原裁定不當，
    為無理由，應予駁回。
三、據上論斷，應依刑事訴訟法第412條，裁定如主文。
中    華    民    國    95    年    10    月    5     日
                  刑事第十八庭審判長法  官  溫耀源
                                    法  官  陳健順
                                    法  官  邱同印
以上正本證明與原本無異。
如不服本裁定，應於收受送達後五日內向本院提出抗告狀。
                                    書記官  莊昭樹
中    華    民    國    95    年    10    月    5     日


司法院資訊處製作；財團法人民間司法改革基金會備份。
